lt-LT: Įtraukti kovinių suktukų daiktai: Nešiojimo dėklas; Papildomos dalys; Paleidiklis; Keli paleidikliai; Keli vilkeliai; Paleidimo virvelė; Arena; Virvelinis paleidiklis; Vilkelis; Kita
ja: バトルトップアイテム付き: キャリングケース; 予備パーツ; ランチャー; 複数のランチャー; 複数のトップ; リップコード; スタジアム/アリーナ; ストリングランチャー; トップ; その他
ko: 배틀탑 포함 품목: 휴대용 케이스; 여분 부품; 런처; 다중 런처; 다중 팽이; 립코드; 스타디움/아레나; 스트링 런처; 팽이; 기타
en: Battle top items included: Carrying case; Extra parts; Launcher; Multiple launchers; Multiple tops; Ripcord; Stadium/Arena; String launcher; Top; Other
sl-SI: Vključeni kosi za Battle Top: Kovček za prenašanje; Dodatni deli; Izstreljevalnik; Več izstreljevalnikov; Več vrtavk; Potezni trak; Stadion/arena; Izstreljevalnik z vrvico; Vrtavka; Drugo
sk-SK: Súčasťou balenia sú bojové vrchné položky: Puzdro na prenášanie; Ďalšie diely; Odpaľovač; Viacero odpaľovačov; Viacero vĺčikov; Naťahovací pásik; Štadión/aréna; Šnúrkový odpaľovač; Vĺčik; Iné
de: Enthaltene Battle-Top-Artikel: Tragetasche; Zusätzliche Teile; Launcher; Mehrere Launcher; Mehrere Kreisel; Reißleine; Stadion/Arena; Schnur-Launcher; Kreisel; Sonstige
pt-PT: Itens do pião de batalha incluídos: Caixa de transporte; Peças extra; Lançador; Vários lançadores; Vários piões; Cabo de lançamento; Estádio/arena; Lançador de fio; Pião; Outro
tr: Dövüş topacına dahil öğeler: Taşıma çantası; Ek parçalar; Fırlatıcı; Çoklu fırlatıcı; Çoklu topaç; Çekme kordonu; Stadyum/Arena; İpli fırlatıcı; Topaç; Diğer
it: Articolo di punta della battaglia incluso: Custodia per il trasporto; Parti extra; Lanciatore; Lanciatori multipli; Trottole multiple; Cordicella; Stadio/Arena; Lanciatore a corda; Trottola; Altro
vi: Các mặt hàng đi kèm trong bộ bóng: Hộp đựng; Các bộ phận phụ; Dụng cụ phóng; Nhiều dụng cụ phóng; Nhiều con quay; Dây rút phóng; Sân thi đấu/Đấu trường; Dụng cụ phóng bằng dây kéo; Con quay; Khác
zh-CN: 包括战斗陀螺/魔幻陀螺物品: 便携盒; 额外零件; 发射器; 多个发射器; 多个陀螺; 拉条; 陀螺盘/竞技场; 线式发射器; 陀螺; 其他
bg-BG: Включени елементи за въртящи се пумпали в комплекта: Куфарче за носене; Допълнителни части; Изстрелвачка; Няколко изстрелвачки; Няколко пумпала; Връв за издърпване; Стадион/арена; Изстрелвачка с връв; Пумпал; Друго
es: Artículos incluidos del trompo de batalla: Estuche de transporte; Piezas adicionales; Lanzador; Varios lanzadores; Varios trompos; Cuerda de lanzamiento; Estadio/arena; Lanzador de cuerda; Trompo; Otro
fr: Éléments de toupie de combat inclus: Mallette de transport; Pièces supplémentaires; Lanceur; Plusieurs lanceurs; Plusieurs toupies; Crémaillère; Stadium/arène; Lanceur à ficelle; Toupie; Autre
da: Battle top-varer inkluderet: Bæretaske; Ekstra dele; Launcher; Flere launchere; Flere toppe; Træksnor; Stadium/arena; Snor-launcher; Top; Andet
zh-TW: 包含戰鬥陀螺品項: 收納盒; 擴充零件; 發射器; 多個發射器; 多個戰鬥陀螺; 拉條; 戰鬥盤/競技場; 拉線發射器; 陀螺; 其他
pl: Elementy battle top w zestawie: Etui do przenoszenia; Dodatkowe części; Wyrzutnia; Wiele wyrzutni; Wiele bączków; Pasek zębaty; Stadion/Arena; Wyrzutnia sznurkowa; Bączek; Inne
nb: Kamptopp inkludert: Bæreveske; Ekstra deler; Utskyter; Flere utskytere; Flere snurrebasser; Trekksnor; Stadion/arena; Snorutskyter; Snurrebass; Annet
hu: Pörgettyű-tartozékok mellékelve: Hordozótok; Extra alkatrészek; Kilövő; Több kilövő; Több pörgettyű; Behúzószál; Stadion/Aréna; Zsinóros kilövő; Pörgettyű; Egyéb
pt-BR: Principais itens incluídos com o pião de batalha: Estojo de transporte; Peças extras; Lançador; Múltiplos lançadores; Múltiplos piões; Cabo dentado; Estádio/arena; Lançador de corda; Pião; Outros
el: Περιλαμβανόμενα είδη σβούρας μάχης: Θήκη μεταφοράς; Επιπλέον εξαρτήματα; Εκτοξευτής; Πολλαπλοί εκτοξευτές; Πολλαπλές σβούρες; Ιμάντας έλξης (ripcord); Στάδιο/Αρένα; Εκτοξευτής με σπάγκο; Σβούρα; Άλλο
sv: Battle top-artiklar som ingår: Bärväska; Extradelar; Avfyrare; Flera avfyrare; Flera snurror; Dragsnöre; Stadium/arena; Avfyrare med snöre; Snurra; Övrigt
th: รวมรายการสินค้าแบทเทิลท็อปแล้ว: กระเป๋าพกพา; ชิ้นส่วนเสริม; ตัวปล่อย; ตัวปล่อยหลายชิ้น; ลูกข่างหลายชิ้น; สายดึง; สนาม/ลานประลอง; ตัวปล่อยแบบเชือก; ลูกข่าง; อื่นๆ
ru: Комплектация Battle Top: Футляр для переноски; Дополнительные детали; Пусковое устройство; Несколько пусковых устройств; Несколько волчков; Пусковой трос; Стадион/Арена; Пусковое устройство с нитью; Волчок; Другое
nl: Battle top meegeleverde items: Draagkoffer; Extra onderdelen; Launcher; Meerdere launchers; Meerdere tollen; Trekkoord; Stadion/Arena; String launcher; Tol; Overig
hr-HR: Uključene stavke za Battle top: Kutija za nošenje; Dodatni dijelovi; Lanser; Više lansera; Više zvrkova; Potezna traka; Stadion/arena; Lanser s užetom; Zvrk; Ostalo
fi: Taisteluhyrrätuotteet sisältyvät: Kantokotelo; Varaosat; Laukaisin; Useita laukaisimia; Useita hyrriä; Vetohihna; Areena; Narulaukaisin; Hyrrä; Muu
cs: Součásti sady bojových káčí přiloženy: Přenosné pouzdro; Náhradní díly; Vystřelovač; Více vystřelovačů; Více káč; Odpalovací lanko; Stadion/aréna; Lankový vystřelovač; Káča; Jiné
ro-RO: Articol incluse cu masa de joc: Geantă de transport; Piese suplimentare; Lansator; Lansatoare multiple; Titireze multiple; Cordon de lansare; Stadion/Arenă; Lansator cu șnur; Titirez; Altele